臺灣高等法院臺中分院刑事裁定　
110年度聲字第2208號
聲  請  人  臺灣高等檢察署臺中檢察分署檢察官
受  刑  人  曾仲武



上列聲請人因受刑人數罪併罰有二裁判以上，聲請定其應執行之
刑（聲請案號：110年度執聲字第1045號），本院裁定如下：
    主  文
曾仲武因犯如附表所示各罪所處之徒刑，應執行有期徒刑玖年肆
月。
    理  由
一、聲請意旨略以：受刑人曾仲武因毒品危害防制條例等罪，先
    後經判決確定如附表，數罪中雖有刑法第50條第1項但書所
    列之情形，惟受刑人已請求檢察官聲請定應執行刑，有臺灣
    臺中地方檢察署民國110年7月21日刑法第50條第1項但書案
    件是否請求定應執行刑調查表足稽，應依刑法第50條第2項
    、第53條、第51條第5款規定，定其應執行之刑，爰依刑事
    訴訟法第477條第1項聲請裁定等語。
二、按裁判確定前犯數罪者，併合處罰之；數罪併罰，有二裁判
    以上者，依刑法第51條之規定，定其應執行之刑；又宣告多
    數有期徒刑，於各刑中之最長期以上，各刑合併之刑期以下
    定其刑期，但不得逾30年，刑法第50條第1 項前段、第53條
    、第51條第5 款分別定有明文。次按數罪併罰之定應執行之
    刑，係出於刑罰經濟與責罰相當之考量，並非予以犯罪行為
    人或受刑人不當之利益，為一種特別的量刑過程，相較於刑
    法第57條所定科刑時應審酌之事項係對一般犯罪行為之裁量
    ，為定應執行刑之宣告，乃對犯罪行為人本身及所犯各罪之
    總檢視，除應考量行為人所犯數罪反應出之人格特性，並應
    權衡審酌行為人之責任與整體刑法目的及相關刑事政策，在
    量刑權之法律拘束性原則下，依刑法第51條第5 款之規定，
    採限制加重原則，以宣告各刑中之最長期為下限，各刑合併
    之刑期為上限，但最長不得逾30年，資為量刑自由裁量權之
    外部性界限，並應受法秩序理念規範之比例原則、平等原則
    、責罰相當原則、重複評價禁止原則等自由裁量權之內部抽
    象價值要求界限之支配，以使輕重得宜，罰當其責，俾符合
    法律授與裁量權之目的，以區別數罪併罰與單純數罪之不同
    ，兼顧刑罰衡平原則（最高法院100 年度台抗字第440 號刑
    事裁定意旨參照）。又刑事訴訟法第370 條第2 項、第3項
    ，已針對第二審上訴案件之定應執行之刑，明定有不利益變
    更禁止原則之適用，分屬不同案件之數罪併罰，倘一裁判宣
    告數罪之刑，曾經定其執行刑，再與其他裁判宣告之刑（或
    執行之刑）定其執行刑時，在法理上亦應同受此原則之拘束
    （最高法院103 年度第14次刑事庭會議決議意旨參照）；亦
    即另定之執行刑，其裁量所定之刑期，不得較重於前定之執
    行刑加計後裁判宣告之刑（或執行之刑）之總和（最高法院
    104 年度台抗字第410 號裁定意旨參照）。
三、經查：
　㈠受刑人曾仲武因毒品危害防制條例等數罪，經臺灣臺中地方
    法院及本院先後判處如附表所示之刑確定，有各該案件判決
    及臺灣高等法院被告前案紀錄表在卷可查。又受刑人所犯如
    附表編號1所示之罪，乃得易科罰金、得易服社會勞動之罪
    ，編號2所示之罪，乃不得易科罰金、但得易服社會勞動之
    罪，編號3至編號5所示之罪則屬不得易科罰金、不得易服社
    會勞動之罪，依刑法第50條第1 項但書，原不得併合處罰，
    惟受刑人於110 年7 月21日向檢察官聲請定應執行刑，此有
    臺灣臺中地方檢察署刑法第50條第1項但書案件是否請求定
    應執行刑調查表1 份在卷可憑（見本院卷第9 頁），故本院
    認檢察官聲請定其應執行之刑為合法正當，應予准許。爰審
    酌受刑人所犯如附表所示各罪之犯罪態樣、時間間隔、侵害
    法益、各罪依其犯罪情節所量定之刑，及所犯如附表編號3
    至編號5所示之罪，前經定應執行刑為有期徒刑8年10月確定
    ，有上開判決及臺灣高等法院被告前案紀錄表在卷可查，暨
    考量前述比例原則、平等原則、責罰相當原則、重複評價禁
    止原則等自由裁量權之內部抽象價值要求之界限，爰合併定
    其應執行之刑如主文所示。
　㈡按所謂「裁判確定後」，凡裁判已確定即可，而不問該刑之
    執行是否已完畢，若其中數罪之刑業已執行完畢，並不因嗣
    後定其應執行刑，而影響先前該數罪已執行完畢之事實，僅
    係將來執行時應予折抵之問題（最高法院107年度臺抗字第3
    19號刑事裁定意旨參照）。受刑人曾仲武所犯如附表編號1
    所示之罪，雖已執行完畢，此有臺灣高等法院被告前案紀錄
    表1份在卷可佐，惟此部分與其所犯如附表編號2至編號5所
    示之罪，因符合數罪併罰規定，故仍應合併定其應執行之刑
    ，再由檢察官於執行時扣除已執行之部分，不致影響受刑人
    權益，併予敘明。　　　
據上論結，應依刑事訴訟法第477條第1項，刑法第50條第2項、
第53條、第51條第5款，裁定如主文。　　
中　　華　　民　　國　　110 　年　　9 　　月　　 7  　日
            刑事第一庭  審判長法　官　江  德  千
                              法  官  高  增  泓     
                              法  官　簡  源  希
以上正本證明與原本無異。
如不服本裁定，應於收受送達後5日內向本院提出抗告書狀 (須
附繕本)。因疫情而遲誤不變期間，得向法院聲請回復原狀。 

                              書記官　吳  麗  琴   
　　　　　　　　　　　　　　　
中　　華　　民　　國　　110 　年　　9 　　月　　7 　　日
附表：受刑人曾仲武定應執行刑案件一覽表 
編　　　　　號  1 2 3 罪　　　　　名  毒品危害防制條例 藥事法 毒品危害防制條例 宣　　告　　刑  有期徒刑4月 有期徒刑4月 有期徒刑8月(3次) 犯　罪　日　期  107年9月4日 107年11月9日  108年2月5日 108年2月20日 108年2月28日 偵查(自訴)機關 年度案號  臺中地檢107年度毒偵字第4585號 臺中地檢108年度偵字第7268號等 臺中地檢108年度偵字第7268號等 最　後 事實審 法　  院 臺中地院 中高分院 中高分院  案　  號 108年度易字第243號 109年度上訴字第287號 109年度上訴字第287號  判決日期 108年4月8日 109年4月8日 109年4月8日 確　定 判　決 法　　院 臺中地院 最高法院 最高法院  案　　號 108年度易字第243號 109年度台上字第3392號 109年度台上字第3392號  確定日期 108年4月29日 109年7月22日 109年7月22日 是否為得易科 罰金、社會勞動之案件  得易科、社勞 不得易科、得社勞 不得易科、社勞 備註  臺中地檢108年度執字第7135號(已執畢) 臺中地檢109年度執字第11664號 臺中地檢109年度執字第11665號     編號3至5之罪已定應執行有期徒刑8年10月 
附表：受刑人曾仲武定應執行刑案件一覽表 
編　　　　　號  4 5  罪　　　　　名  毒品危害防制條例 毒品危害防制條例  宣　　告　　刑  有期徒刑7年10月 有期徒刑7年9月(2次)  犯　罪　日　期  108年3月1日  108年3月3日 108年3月6日  偵查(自訴)機關 年度案號  臺中地檢108年度偵字第7268號等 臺中地檢108年度偵字第7268號等  最　後 事實審 法　  院 中高分院 中高分院   案　  號 109年度上訴字第287號 109年度上訴字第287號   判決日期 109年4月8日 109年4月8日  確　定 判　決 法　　院 最高法院 最高法院   案　　號 109年度台上字第3392號 109年度台上字第3392號   確定日期 109年7月22日 109年7月22日  是否為得易科 罰金、社會勞動之案件  不得易科、社勞 不得易科、社勞  備註  臺中地檢109年度執字第11665號 臺中地檢109年度執字第11665號    編號3至5之罪已定應執行有期徒刑8年10月